אָמַר	אמר	Q	Pf 3ms	řekl	
אָמְרָה‎	אמר	Q	Pf 3fs	řekla	
אָמַרְתָּ‎	אמר	Q	Pf 2ms	řekl jsi	
אָמַרְתְּ‎	אמר	Q	Pf 2fs	řekla jsi	
אָמַרְתִּי‎	אמר	Q	Pf 1s	řekl(a) jsem	
אָמְרוּ‎	אמר	Q	Pf 3p	řekli(-y)	
אֲמַרְתֶּם‎	אמר	Q	Pf 2mp	řekli jste	
אֲמַרְתֶּן‎	אמר	Q	Pf 2fp	řekly jste	
אָמַרְנוּ‎	אמר	Q	Pf 1p	řekli jsme	
יֹאמַר‎	אמר	Q	Impf 3ms	bude říkat (muž)	
תֹּאמַר‎	אמר	Q	Impf 3fs	bude říkat (žena)	
תֹּאמַר‎	אמר	Q	Impf 2ms	budeš říkat (ty muži)	
תֹּאמְרִי‎	אמר	Q	Impf 2fs	budeš říkat (ženo)	
אֹמַר	אמר	Q	Impf 1s	budu říkat	
יֹאמְרוּ‎	אמר	Q	Impf 3mp	budou říkat	
תֹּאמַרְנָה‎	אמר	Q	Impf 3fp	budou říkat (ženy)	
תֹּאמְרוּ‎	אמר	Q	Impf 2mp	budete říkat (vy muži)	
תֹּאמַרְנָה‎	אמר	Q	Impf 2fp	budete říkat (vy ženy)	
נֹאמַר‎	אמר	Q	Impf 1p	budeme říkat, řekneme	
אוֹמֵר‎	אמר	Q	Ptc ms	říkající (muž)	
אוֹמֶרֶת‎	אמר	Q	Ptc fs	říkající (žena)	
אוֹמְרִים‎	אמר	Q	Ptc mp	říkající (muži)	
אוֹמְרוֹת‎	אמר	Q	Ptc fp	říkající (ženy)	
אָמֹר	אמר	Q	Inf abs	říkat	
אֱמֹר	אמר	Q	Inf con	říkat	
לֵאמֹר	אמר	Q	Inf abs ל	říkat	
אֱמֹר‎	אמר	Q	Imp ms	říkej!, řekni! (muži)	
אִמְרִי‎	אמר	Q	Imp fs	řekni! (ženo)	
אִמְרוּ‎	אמר	Q	Imp mp	řekněte! (muži)	
אֱמֹרְנָה‎	אמר	Q	Imp fp	říkejte!, řekněte! (ženy)	
אֲמִירָה	אמר	Q	verbal noun	říkání</br><small>(podst. jméno slovesné)</small>	
אָמוּר‎	אמר	Q	Ptc pas ms	řečený</br><small>(příčestí trpné)</small>	
אֱמוּרָה	אמר	Q	Ptc pas fs	řečená</br><small>(příčestí trpné)</small>	
אֱמוּרִים	אמר	Q	Ptc pas mp	řečení (příčestí trpné)	
אֱמוּרוֹת	אמר	Q	Ptc pas fp	řečené</br><small>(příčestí trpné)</small>	
קָטַל	קטל	Q	Pf 3ms	zabil	
קָטְלָה	קטל	Q	Pf 3fs	zabila	
קָטַלְתָּ	קטל	Q	Pf 2ms	zabil jsi	
קָטַלְתְּ	קטל	Q	Pf 2fs	zabila jsi	
קָטַלְתִּי	קטל	Q	Pf 1s	zabil(a) jsem	
קָטְלוּ	קטל	Q	Pf 3p	zabili(-y)	
קְטַלְתֶּם	קטל	Q	Pf 2mp	zabili jste	
קְטַלְתֶּן	קטל	Q	Pf 2fp	zabily jste	
קָטַלְנוּ	קטל	Q	Pf 1p	zabili(-y) jsme	
יִקְטֹל	קטל	Q	Impf 3ms	bude zabíjet (muž)	
תִּקְטֹל	קטל	Q	Impf 3fs	bude zabíjet&nbsp;(žena)	
תִּקְטֹל	קטל	Q	Impf 2ms	budeš zabíjet&nbsp;(ty muži)	
תִּקְטְלִי	קטל	Q	Impf 2fs	budeš zabíjet (ženo)	
אֶקְטֹל	קטל	Q	Impf 1s	budu zabíjet	
יִקְטְלוּ	קטל	Q	Impf 3mp	budete zabíjet (muži)	
תִּקְטֹלְנָה	קטל	Q	Impf 3fp	budou zabíjet&nbsp;(ženy)	
תִּקְטְלוּ	קטל	Q	Impf 2mp	budete zabíjet (muži)	
תִּקְטֹלְנָה	קטל	Q	Impf 2fp	budete zabíjet&nbsp;(vy ženy)	
נִקְטֹל	קטל	Q	Impf 1p	budeme zabíjet	
אֶקְטְלָה	קטל	Q	Coh s	ať zabiji	
נִקְטְלָה	קטל	Q	Coh p	ať zabijeme, zabijme	
קְטֹל	קטל	Q	Imp ms	zabij! (ty muži)	
קִטְלִי	קטל	Q	Imp fs	zabij! (ženo)	
קִטְלוּ	קטל	Q	Imp mp	zabijte! (vy muži)	
קְטֹלְנָה	קטל	Q	Imp fp	zabijte! (vy ženy)	
יִקְטֹל	קטל	Q	Jus ms	ať zabije	
קָטוֹל	קטל	Q	Inf abs	zabít	
קְטֹל	קטל	Q	Inf con	zabíjet	
לִקְטֹל	קטל	Q	Inf abs ל	zabíjet	
קוֹטֵל	קטל	Q	Ptc ms	zabíjející (muž)	
קוֹטֶלֶת	קטל	Q	Ptc fs	zabíjející (žena)	
קוֹטְלִים	קטל	Q	Ptc mp	zabíjející (muži)	
קוֹטְלוֹת	קטל	Q	Ptc fp	zabíjející (ženy)	
קָטוּל	קטל	Q	Ptc pas ms	zabitý</br><small>(příčestí trpné)</small>	
קְטוּלָה	קטל	Q	Ptc pas fs	zabitá (příčestí trpné)	
קְטוּלִים	קטל	Q	Ptc pas mp	zabití (muži) (příčestí trpné)	
קְטוּלוֹת	קטל	Q	Ptc pas fp	zabité</br><small>(příčestí trpné)</small>	
נִקְטַל	קטל	Ni	Pf 3ms	byl zabit	
נִקְטְלָה	קטל	Ni	Pf 3fs	byla zabita	
נִקְטַלְתָּ	קטל	Ni	Pf 2ms	byl jsi zabit	
נִקְטַלְתְּ	קטל	Ni	Pf 2fs	byla jsi zabita	
נִקְטַלְתִּי	קטל	Ni	Pf 1s	byl jsem zabit	
נִקְטְלוּ	קטל	Ni	Pf 3p	byli(-y) zabiti(-y)	
נִקְטַלְתֶּם	קטל	Ni	Pf 2mp	byli jste zabiti	
נִקְטַלְתֶּן	קטל	Ni	Pf 2fp	byly jste zabity	
נִקְטַלְנוּ	קטל	Ni	Pf 1p	byli(-y) jsme zabiti(-y)	
יִקָּטֵל	קטל	Ni	Impf 3ms	bude zabit	
תִּקָּטֵל	קטל	Ni	Impf 3fs	bude zabita	
תִּקָּטֵל	קטל	Ni	Impf 2ms	budeš zabit	
תִּקָּטְלִי	קטל	Ni	Impf 2fs	budeš zabita	
אֶקָּטֵל	קטל	Ni	Impf 1s	budu zabit	
יִקָּטְלוּ	קטל	Ni	Impf 3mp	budou zabíjet (muži)	
תִּקָּטַלְנָה	קטל	Ni	Impf 3fp	budou zabity	
תִּקָּטְלוּ	קטל	Ni	Impf 2mp	budete zabiti	
תִּקָּטַלְנָה	קטל	Ni	Impf 2fp	budete zabíty	
נִקָּטֵל	קטל	Ni	Impf 1p	budeme zabiti(-y)	
אִקָּטְלָה	קטל	Ni	Coh s	ať jsem zabit(a)	
נִקָּטְלָה	קטל	Ni	Coh p	ať jsme zabiti(-y)	
הִקָּטֵל	קטל	Ni	Imp ms	buď zabit!	
הִקָּטְלִי‏	קטל	Ni	Imp fs	buď zabita!	
הִקָּטְלוּ	קטל	Ni	Imp mp	buďte zabiti!	
הִקָּטַלְנָה‏	קטל	Ni	Imp fp	buďte zabity!	
יִקָּטֵל	קטל	Ni	Jus ms	ať je zabit	
הִקָּטֹל, יִקְטֹּל	קטל	Ni	Inf abs	být zabíjen	
הִקַּטֵל	קטל	Ni	Inf con	být zabíjen, zabíjení	
נִקְטָל	קטל	Ni	Ptc ms	zabit(ý)	
נִקְטָלָת	קטל	Ni	Ptc fs	zabita(-á)	
נִקְטָלִים	קטל	Ni	Ptc mp	zabiti(-í)	
נִקְטָלוֹת	קטל	Ni	Ptc fp	zabity(-é)	